# 母公司分别从子公司和少数股东购买剩余股权

提问人：cws1993 时间：2022-05-02 21:58:15
母公司为A公司，A分别持有B、C公司56%、51%的股权，达到控制，B公司持有C公司10%股权，A公司购买B公司所持有的的C公司10%股权，B公司单体确认投资收益，A公司增加对C公司的长投，同时A公司向C公司其他股东收购剩余股权，A公司一直采用权益法进行合并，合并报表层面A公司该如何处理？@chenyiwei

回答人：chenyiwei
合并报表层面，只有向C的其他股东收购C公司的剩余股权（39%）的交易才构成权益性交易，将该部分少数股权的账面价值与对应的收购价款之间的差额在A的合并报表层面调整资本公积。
A向B收购C的10%股权的交易属于应抵销的内部交易，该交易抵销后对合并报表层面无影响。
上述结果不论A公司是采用权益法调整后合并还是直接按成本法进行合并，最终结果是一样的。